臺灣高雄地方法院刑事裁定　　　　　　　　　　　　九十三年度交聲字第六五二號
　　原處分機關　高雄市政府
　　異　議　人　甲○○
　　送達代收人　鄭宗在
右列受處分人因聲明異議案件，對於高雄市交通事件裁決處九十三年十月十八日所為
之處分（原處分：高市府交裁字第三二─ＢＧ0000000號），聲明異議，本院
裁定如左：
    主      文
異議駁回。
    理      由
一、聲明意旨略以：異議人即受處分人甲○○未曾在裁決書所載之違規時、地駕駛機
    車，且異議人未曾收受違規通知書，如係錯發請予撤銷，如確有違規事實，但因
    未受送達，請處以最低度處罰云云。
二、經查：異議人甲○○有於民國（下同）九十三年五月十六日上午十一時四十九分
    許，在高雄市○○○路臨海橋，駕駛車號ＯＭＦ─三八八號重型機車之機器腳踏
    車，有不在規定車道行駛之行為，業經舉發提出照片乙紙在卷足稽，異議人空言
    否認有於前揭時、地駕駛機車云云，自無足採；次按，「送達，不能依前二條規
    定為之者，得將文書寄存送達地之地方自治或警察機關，並作送達通知書兩份，
    一份黏貼於應受送達人住居所、事務所、營業所或其就業處所門首，另一份交由
    鄰居轉交或置於該送達處所信箱或其他適當位置，以為送達。前項情形，由郵政
    機關為送達者，得將文書寄存於送達地之郵政機關。寄存機關自收受寄存文書之
    日起，應保存三個月。」行政程序法第七十四條定有明文，觀諸本件舉發違反道
    路交通管理事件通知單，業經舉發單位依異議人於監理單位登記之地址以掛號郵
    件寄送，因無人收受，而以送達通知書二份，一份黏貼異議人居處門首，另一份
    則置於應送送達處所信箱或適當位置，以為送達，且將上開舉發通知單置於送達
    地之郵政機關即中華郵政高雄第八支局，並由上開寄存之郵政機關保存三個月，
    此有大宗掛號函件收據聯、送達證書、舉發通知單及該通知單寄發之信封登載「
    候領期限三個月並俟招領逾期始退回舉發單位」等之影本在卷可憑，則舉發單位
    就違規舉發通知單之送達，業已符合前揭行政程序法第七十四條之規定，則該舉
    發通知單既已合法送達，自不得再以最低度處罰，是異議人就此主張，於法亦屬
    無據；從而，異議人所為異議聲明之意旨，均屬無理，舉發單位就有舉發所指之
    機器腳踏車違規不在規定車道行駛之行為，已足認定。原處分機關據以道路交通
    管理處罰條例第四十五條第一項第十三款規定裁處罰鍰一千八百元，並依同條第
    六十三條第一項規定記違規點數一點，並無不當，本件異議為無理由，應予駁回
    。
三、據上論斷，應依道路交通案件處理法第十九條，裁定如主文。
中　　　華　　　民　　　國　　九十四　　年　　　三　　　月　　 十一 　　日
                                  臺灣高雄地方法院交通法庭
                                      法  官  高思大
右正本證明與原本無異。
如不服本裁定應於送達後五日內向本院提出抗告狀。
                                      書記官  蔡語珊
中　　　華　　　民　　　國　　九十四　　年　　　三　　　月　　 十七 　　日
